臺灣新北地方法院民事判決
111年度訴字第70號
原      告  江志德
被      告  何文琪
上列當事人間請求損害賠償等事件，經本院於民國111年3月7日
言詞辯論終結，判決如下：
    主  文
一、被告應給付原告新臺幣（下同）6萬元，及自民國110年5月3
    1日起至清償日止，按週年利率百分之5計算之利息。
二、原告其餘之訴駁回。
三、訴訟費用由被告負擔百分之8，餘由原告負擔。
四、本判決得假執行；但被告如以6萬元為原告預供擔保，得免
    為假執行。
五、原告其餘假執行之聲請駁回。
    事實及理由
一、原告的主張
（一）被告於民國109年3月27日12時4分許，於其住處在其個人
      臉書網頁以公開方式張貼內容含有「組長江○德伸手鹹豬
      手，將手放在文琪背後胸罩上許久（文琪忍耐），還趁文
      琪午睡過來踢文琪的腳，當眾叫『誰看到了』」之不實事項
      之文字，毀損原告之名譽，使原告在同事及同儕間之評價
      受到嚴重貶損。被告前述行為已侵害原告名譽權，乃原告
      依民法第184條第1項前段及第195條第1項規定請求被告給
      付新臺幣（下同）50萬元並於公開媒體刊登道歉啟事。
（二）聲明：
　　1.被告應給付原告50萬元，及自110年5月31日起至清償日止
      ，按週年利率百分之5計算之利息。
　　2.被告應於合庫月刊及自由、中國時報登報道歉。
　　3.願供擔保請准宣告假執行。
二、被告的答辯
    對於原告主張侵害名譽權之事實不爭執，但希望法院審酌被
    告患有身心疾病，且被告願意給付3萬元損害賠償。併為聲
    明：原告之訴及假執行之聲請駁回，如受不利判決願供擔保
    請准宣告免為假執行。
三、本院的判斷
（一）因故意或過失，不法侵害他人之權利者，負損害賠償責任
      ；不法侵害他人之身體、健康、名譽、自由、信用、隱私
      、貞操，或不法侵害其他人格法益而情節重大者，被害人
      雖非財產上之損害，亦得請求賠償相當之金額；民法第18
      4條第1項前段及第195條第1項前段定有明文。本件原告主
      張被告於臉書網頁散佈不實文字內容侵害原告之名譽權，
      為被告所不爭，原告自得依前述規定請求被告賠償非財產
      上之損害。本院審酌兩造之學經歷，被告罹患身心疾病之
      精神狀況，暨被告行為對原告名譽權侵害之程度等一切情
      狀，認原告主張其所受非財產上損害為50萬元實屬過高，
      應以6萬元為適當；逾此金額之請求，則非有據。
（二）原告本件關於非財產上損害賠償之請求，係以支付金錢為
      標的，未約定利率，且給付無確定期限。又兩造曾於110
      年3月22日在本院刑事庭進行調解，雖未成立，然原告當
      時已明確請求被告給付30萬元，自已合法催告。是原告請
      求被告自110年5月31日起至清償日止按週年利率百分之5
      計算之法定遲延利息，亦屬有據。
（三）原告復依民法第195條第1項後段規定請求被告登報道歉，
      然憲法法庭111年憲判字第2號判決主文第一項已明白宣示
      ：「民法第195條第1項後段規定：『其名譽被侵害者，並
      得請求回復名譽之適當處分。』所稱之『適當處分』，應不
      包括法院以判決命加害人道歉之情形，始符憲法保障人民
      言論自由及思想自由之意旨。」且經本院闡明後，原告仍
      不予變更。是原告關於登報道歉之請求，難認有據。
四、結論
（一）原告請求被告給付6萬元，及自110年5月31日起至清償日
      止，按週年利率百分之5計算之利息，為有理由，應予准
      許。逾此範圍之請求，則無理由，應予駁回。
（二）原告雖陳明願供擔保，聲請宣告假執行，惟就其勝訴部分
      ，本院所命給付之金額未逾50萬元，應不待原告聲請，依
      職權宣告假執行；並依職權宣告被告如預供相當之擔保得
      免為假執行。至原告敗訴部分，其假執行之聲請即失所附
      麗，應併予駁回。
（三）本件事證已臻明確，兩造其餘主張與攻擊防禦方法及所提
      證據，經審酌後認與本件判決之結果不生影響，爰不另一
      一論述。
（四）訴訟費用負擔之依據為民事訴訟法第79條。　
中　　華　　民　　國　　111 　年　　3 　　月　　28　　日
                  民事第四庭    法　官　林琮欽
以上正本係照原本作成
如對本判決上訴，須於判決送達後20日內向本院提出上訴狀。如
委任律師提起上訴者，應一併繳納上訴審裁判費。
中　　華　　民　　國　　111 　年　　3 　　月　　28　　日
                                書記官　陳威同